Inventaris van het archief van de Technische Hogeschool/Technische Universiteit Delft: College van Bestuur, 1945-2012 (1914-1938)
Nationaal Archief, Den Haag
- Organisatie, 2.
  - B2.7.2.1 Stichting Delftse Studenteneettafels, 2.44.
    - Stukken betreffende het bestuur van de Stichting Delftse Studenteneettafels (SDSE), 1957-1970; 1295; omslag
    - Jaarrekeningen, begrotingen van de Stichting Mensa, studenteneettafels, 1959-1966; 1296; pak
    - Stukken betreffende het bestuur van en de samenwerking door de TH Delft met de Stichting Delftse Studenteneettafels, 1965-1972; 1297; pak
    - Agenda's, verslagen en bijlagen van vergaderingen tussen de TH Delft en de Stichting Delftse Studenteneettafels, 1965-1970; 1298; pak
    - Jaarrekening 1973-1974 van de Stichting Mensa te Delft, 1975; 1299; omslag
  - B2.7.2.2 Stichting Gezondheidszorg voor Studenten, 2.45.
    - Agenda's, verslagen en bijlagen van vergaderingen van de Stichting Gezondheidszorg TH Delft, 1958-1964; 1300-1301; 2 pakken
      - 1958-1961, 1300
      - 1962-1964, 1301
    - Stukken betreffende het overleg tussen het College van Curatoren van de TH Delft en de Stichting Gezondheidszorg Studenten TH Delft, 1963-1971; 1302; omslag
    - Nota betreffende een vergelijking tussen gehuwde en ongehuwde studenten van de TH Delft, 1964; 2944; omslag
    - Jaarverslagen van de Stichting Gezondheidszorg voor Studenten aan de TH Delft, 1965-1969; 1303; pak
    - Informatieve nota betreffende drugsgebruik onder studenten van onder meer de TH Delft, 1970; 2941; omslag
    - Nota betreffende het psycho-sociaal welbevinden van Delftse studenten, 1977; 2950; omslag
    - Accountantsrapportage betreffende de balans per 31 augustus 1975 en de jaarrekeningen 1975, 1976, 1977, 1978 en 1979 van de Stichting Gezondheidszorg voor Studenten aan de TH Delft, 1981; 1304; omslag
    - Rapportage met bijlage betreffende seksualiteit onder Delftse studenten, 1983; 2949; omslag
  - B2.7.2.3 Stichting Studentenuitzendbureau Delft, 2.46.
    - Stukken betreffende de oprichting en het bestuur van de Stichting Studentenuitzendbureau Delft (STuD), 1997-2002; 1305; pak
  - B2.7.2.4 Studium Generale, 2.47.
    - Stukken betreffende de goedkeuring van de gewijzigde statuten van de Stichting Studium Generale, 1977-1983; 1306; pak
  - B2.7.2.5 Studiefondsen, 2.48.
    - Stukken betreffende de Dr.Ir.Hidde Nijland-rede 1965, 1963-1965; 1307; pak
    - Stukken betreffende de controle van het financieel beheer, 1967-1975; 1308-1309; 2 pakken
      - Johan en Willem van Hattem-stichting, 1967-1974, 1308
      - Stichting Molengraaff-fonds, 1967-1975, 1309
    - Stukken betreffende het toezicht op beheer particuliere fondsen, 1970-1987; 1310-1321; 9 omslagen en 3 pakken
      - Algemeen, 1973-1987, 1310
      - Beurs van Lorenz Ludwig Baehr, 1973-1987, 1311
      - J.B. Westerdijkfonds, 1981, 1312
      - Johan en Willem van Hattem Stichting, 1975-1987, 1313
      - Lipkensfonds, 1971-1987, 1314
      - Molengraaff-fonds, 976-1984, 1315
      - Prof. Dr. Ir. H.J. van der Maasfonds, 1975-1984, 1316
      - Stichting Delfts Hogeschoolfonds, 1971-1981, 1317
      - Stichting Kraus-Uithof Fonds, 1974-1983, 1318
      - Stichting ir S.G. Timmers-Verhoeven Studiefonds, 1982-1987, 1319
      - Studiebeurs van Thomas Bastiaan 'sJacob, 1970-1987, 1320
      - W.G. van der Boor’s Studiefonds, 1923-1987, 1321
    - Rapporten inzake controle van het financieel beheer over het boekjaar van de "Dr. Ir. Hidde Nijland Stichting", 1971-1981; 1322-1330; 9 omslagen
      - 1971, 1322
      - 1972, 1323
      - 1973, 1324
      - 1974, 1325
      - 1975, 1326
      - 1976, 1327
      - 1978, 1328
      - 1979, 1329
      - 1981, 1330
    - Stukken betreffende de wiiziging van de statuten van de Johan en Willem van Hattem Stichting, 1960-1974; 1331; omslag
    - Financiele verslagen van H.A. Hidde Nijland Stichting, 1988-2001; 1332; omslag
    - Stukken betreffende onderwijsstimuleringsruimte voor de diverse faculteiten, 1990; 2923; pak
    - Stukken betreffende diverse facultaire projecten gefinancierd vanuit het Onderwijsstimuleringsfonds, 1991; 2925; pak
    - Stukken betreffende het vaststellen van de regeling Afstudeerfonds TU Delft, alsmede wijziging van de regeling, 1993-1996; 3023; pak
    - Stukken betreffende het Onderwijsstimuleringsfonds van de TU Delft, waaronder een beleidseffectenrapportage, 1994-1995; 2935; pak
    - Stukken betreffende onderwijsstimuleringsruimte voor de diverse faculteiten en afdelingen, 1994-1995; 2927-2928, 2937-2938; 4 pakken
      - Facultaire projecten (Bouwkunde; Bureau van de Universiteit; Civiele Techniek; Elektrotechniek) gefinancierd uit het Onderwijsstimuleringsfonds, 2927
      - Facultaire projecten (Industrieel Ontwerpen; Luchtvaart- en Ruimtevaarttechniek; Mijnbouwkunde en Petroleumwinning; Scheikundige Technologie en Materiaalkunde) gefinancierd uit het Onderwijsstimuleringsfonds, 2928
      - Technische Bestuurskunde - Technische Wiskunde en Informatica, 2937
      - Werktuigbouwkunde en Maritieme Techniek - Wijsbegeerte en Technische Maatschappijwetenschappen, 2938
    - Stukken betreffende de oprichting van het Project Techno-Starters, 1995-2000; 1333; pak
    - Afschrift van de akte betreffende de oprichting van de Stichting Gezamenlijke Studiefondsen Technische Universiteit Delft, 1996; 1334; omslag
    - Stukken betreffende diverse studeerbaarheidsfondsprojecten, 1996-2002; 2903; pak
    - Stukken betreffende bestedingen uit het Onderwijsstimuleringsfonds (OSF) en het fonds Strategische Investeringen Onderwijs (SIO), 1996-2002; 2920; pak
    - Stukken betreffende de samenvoeging van de onderwijsfondsen van de TU Delft, 1997-1998; 3010; omslag
    - Rapportages betreffende projecten op basis van het Studeerbaarheidsfonds van de TU Delft, 1999-2002; 2918; pak
    - Stukken betreffende de oprichting en het bestuur van de Stichting Justus & Louise Van Effen Fonds, 1999-2009; 2859; pak
    - Stukken betreffende de verantwoording omtrent de spendering van de gelden uit het Centraal Onderwijsfonds (COF) van de TU Delft, 2000-2005; 2919; pak
  - B2.7.2.6 Sportstichting THD, 2.49.
    - Stichtingbrief van de Sportstichting Technische Hogeschool Delft, alsmede afschriften van de statuten, 1947-1956; 1335; omslag
    - Jaarverslagen van de Sportstichting TH Delft, 1956-1976; 1336-1337, 1339; 1 omslag en 3 pakken
      - 1956-1969, 1336
      - 1957-1969, 1337
      - Oud nummer 1338, 1963-1964 (VERVALLEN), ---; 1338
      - 1968-1976, 1339
    - Stukken betreffende voorzieningen voor de Sportstichting TH Delft, 1959-1966; 1340; omslag
    - Rapportage betreffende een toekomstvisie voor het Sportcentrum van de TU Delft, 1990; 1341; omslag
  - B2.8.0 Overige rechtpersonen, 2.50.
    - Aktes betreffende de oprichting en wijziging van de statuten van diverse stichtingen, 1954-2009; 1342-1352; 4 omslagen en 7 pakken
      - Delft Enterpresis, 2000-2008, 1342
      - Stichting Academisch Erfgoed, 1999-2008, 1343
      - Stichting Delftse Universitaire Pers, 1970, 1344
      - Stichting Europic, 2009, 1345
      - Stichting Laboratoriumvliegtuig NLR/TU-Delft, 1989-1994, 1346
      - Stichting Techniek Delft, 1995-1996, 1347
      - Stichting Imagine Life Sciences, 2006-2008, 1348
      - Stichting Integraal, 1998-2007, 1349
      - Stichting Next Generation Infrastructures, 2002-2007, 1350
      - Stichting YES Delft Incubator, 2004-2009, 1351
      - De Vereniging Wetenschappelijke Staf van de Technische Hogeschool Delft, 1954-1975, 1352
    - Stukken betreffende deelname in de Thomistische Wijsbegeerte Sint Radboudstichting, 1962-2004; 1353; pak
    - Stukken betreffende benoemingen en vertegenwoordiging in commissies en stichtingen, met overzichten, 1970-1979; 1354; omslag
    - Financiele jaarverslagen van de Dr. Albert Plesman Memorial Lectures Fonds, 1973-1981; 1355; omslag
    - Stukken betreffende de oprichting en het bestuur van besloten vennootschappen van de TU Delft, 1991-2008; 1356-1358; 3 omslagen
      - FlexDelft BV, 2008-2008, 1356
      - Bibliotheek TU Delft Vastgoed BV, 1993-1996, 1357
      - TU Delft Muzisch Centrum BV, 1994-1995, 1358
    - Stukken betreffende de deelneming van de TU Delft als aandeelhouder en participant in de besloten vennootschap Avantium, 1999-2008; 1359; pak
  - B2.9.0 Geschillenbelechting, 2.51.
    - Stukken betreffende het geschil tussen de facultaire Studentenraad van Elektrotechniek, Wiskunde en Informatica (EWI) enerzijds, en het College van Bestuur anderzijds, 2003-2006; 1360; pak
- Beheer en Onderwijs, 3.
  - B3.0 Algemeen, 3.1.
    - Stukken betreffende het eindrapport 'De Logistieke kwaliteit van de Technische Universiteit Delft', kwaliteitsmonitor ten aanzien van faciliteiten, communicatie en onderwijsorganisatie, 2004-2009; 1361; pak
  - B3.1 Huisstijl, 3.2.
    - Besluiten betreffende de huisstijl van de TU Delft, 1961-1991; 1362; omslag
    - Handleiding bij de huisstijl, 1984; 1363; omslag
  - B3.2 Bouw en verbouw, 3.3.
    - Erfpachtovereenkomstakte betreffende de Delfsche Studentenroeivereniging 'Laga', 1923; 1364; omslag
    - Akte van privaatrechtelijke vergunning betreffende een parkeerverbodbord bij de toegang naar hetLaboratorium voor Werkplaatstechniek, 1956; 1365; omslag
    - Correspondentie betreffende het gebruik van ruimtes van de TH Delft in geval van oorlogstijd, 1958-1968; 1366; omslag
    - Stukken betreffende huisnummeringen en straatnamen in het TH-complex, met kaarten, 1958-1962; 1367; pak
    - Voorbereidende stukken betreffende de (ver)bouw van studentenhuisvesting op diverse locaties in Delft, 1959-1972; 1368-1381; 14 omslagen
      - Hippolytusziekenhuis, 1969-1970, 1368
      - ITC-terrein (International Training Centre), 1970-1970, 1369
      - Koningsplein 27, 1962-1965, 1370
      - Koornmarkt, 1959-1971, 1371
      - Koornmarkt 1, 1961-1972, 1372
      - Koornmarkt 23, 1966-1968, 1373
      - Oude Delft 25-29a-31, 1959-1966, 1374
      - Paardenmarkt v/d Mastenstraat, 1962-1968, 1375
      - Professor Tienstraflat Evertslaan, 1964-1966, 1376
      - Rotterdamseweg - Balth v/d Polweg, 1970-1970, 1377
      - Ruys De Beerenbrouckstraat, 1960-1969, 1378
      - Schoemakerstraat, 1968-1969, 1379
      - Voorstraat, 1961-1967, 1380
      - Voorstraat 93-93 a -95-95a, 1959-1967, 1381
    - Stukken betreffende de aansluiting van de watervoorziening ten zuiden van de Oudelaan-Molensloot op het TH-terrein, alsmede financiering en vergunningen, 1962-1977; 1382; omslag
    - Verslagen van besprekingen tussen prof. Van Eesteren, de gemeente Delft en het bureau voor samenstelling van bouwprogramma's (BSB), betreffende de inrichting van de TH-wijk, 1962-1967; 1383; omslag
    - Stukken betreffende straatnaamgeving en huisnummering op het TH/TU-complex, 1972-2008; 1384; pak
    - Verslagen van vergaderingen tussen de TH Delft en architectenbureau Van den Broek c.s., betreffende nieuwbouwprojecten, 1967-1973; 1385; pak
    - Verslagen van vergaderingen van de TH Delft met Ingenieur- en Architectenbureau Drexhage c.s., betreffende nieuwbouwprojecten, 1970-1972; 1386; pak
    - Regeling betreffende het gebruik van nieuwbouw door de Technische Physische Dienst TNO-TH Delft, 1972; 1387; omslag
    - Bouwnota van de TH Delft 1977, 1976; 1388; omslag
    - Erfpachtovereenkomstakte betreffende de Stichting Waterloopkundig Laboratorium te Delft, 1971-1979; 1389; omslag
    - Rapportage betreffende de omvang van het terreinonderhoud van het studentensportcentrum van de TH Delft, 1980; 1390; omslag
    - Stukken betreffende het vaststellen van (her)huisvestingsplannen van de TU Delft, 1985-1992; 1391; pak
    - Stukken betreffende de huisvesting/nieuwbouw van de universiteitsbibliotheek, waaronder ontwerptekeningen, 1987-1994; 1392; pak
    - Stukken betreffende de herhuisvesting van de faculteit Technische Wiskunde en Informatica (TWI) en het bureau van de TU Delft, 1988-1993; 1393; pak
    - Stukken betreffende de huisvesting van buitenlandse studentenorganisaties aan de TU Delft, 1990-1992; 1394; pak
    - Stukken betreffende huisvestingskosten in het kader van het project huisvestingsplan TU Delft, 1991; 1395; omslag
    - Stukken betreffende de nieuwbouw van de faculteit Technische Bestuurskunde, 1991-1995; 1396; omslag
    - Stukken betreffende bodemverontreiniging bijTU-terreinen, 1991-2000; 1397; omslag
    - Nota Stedebouwkundig Plan TU-wijk, 1992; 1398; omslag
    - Concept-huisvestingsplan ‘Ver"-Bouwen aan de toekomst TU Delft’, 1992; 1399; omslag
    - Stukken betreffende het gebruik van de gebouwen op de TU-campus, waaronder 'De Noordelijke Variant', 1992; 1400; omslag
    - Huisvestingsplannen TU Delft, alsmede een verslag van een bijeenkomst betreffende de ontwikkeling van TU Delft-huisvesting, 1992-1995; 1401; pak
    - Stukken betreffende de afstand door de TU Delft Vastgoed b.v. aan de TU Delft, inzake het opstalrecht van de Jaffalaan 5, 1992-2007; 1402; omslag
    - Besluiten betreffende de nieuwbouw van de bibliotheek, 1993-2003; 1403; pak
    - Nota betreffende een huurder-verhuurdermodel voor de TU Delft, 1993; 1404; omslag
    - Stukken betreffende de verkoop, en afspraken met de gemeente Delft, van percelen grond ten behoeve van het Waterloopkundig Laboratorium; Rotterdamseweg, Thijsseweg, gemeente Delft sectie L1169 en L1146, 1168, 1152, 1171,1199, 1209, 1993-1996; 1405; omslag
    - Het huurconvenant van de TU Delft in het kader van het huurder-verhuurdermodel, met bijlagen, 1994; 1406; pak
    - Stukken betreffende de herinrichting van deTU-wijk, 1995-2006; 1407-1410; 4 pakken
      - 1995-1999, 1407
      - 2000-2001, 1408
      - 2000-2006,, deel I, 1409
      - 2000-2006,, deel II, 1410
    - Rapportage betreffende de samenvatting van de contouren van het strategisch vastgoedplan van de TU Delft, 1996; 1411; omslag
    - Oud nummer 1412. VERVALLEN, ---; 1412
    - Huisvestingsstrategie TU Delft 1996-2005, 1997; 1413-1418; 6 omslagen
      - Hoofdlijnen, 1997, 1413
      - Kwaliteit en flexibiliteit, 1997, 1414
      - Effecten van clustering, 1997, 1415
      - Analyse matching vraag en aanbod, 1997, 1416
      - Onderwijszalen, 1997, 1417
      - Restauratieve voorzieningen en bibliotheken, 1997, 1418
    - Nota betreffende de ruimtelijke ontwikkeling van de TU-wijk, 1998; 2876; omslag
    - Ontwerpboek betreffende de herinrichting van de aula, 1998; 1419; pak
    - Werkboek Stedenbouwkundig Masterplan Ontsluitingsvarianten TU-faculteiten, 1999; 1420; pak
    - Concept van het Stedenbouwkundig Masterplan van de TU Delft, 2000; 1421; omslag
    - Masterplan betreffende de campus van de TU Delft, alsmede bijlagen bij het Masterplan, 2001; 1422; pak
    - Stukken betreffende de petitie inzake de tramlijn 19 over de Mekelweg, 2001; 1423; omslag
    - Stukken betreffende de verkoopovereenkomst inzake Oude Delft 75 te Delft, 2001; 1424; pak
    - Stukken betreffende het tramtracé door de TU-wijk, 2001-2008; 1425; pak
    - Besluiten betreffende de herinrichting van het Mekelpark, alsmede aanwijzingen van beschermde monumenten, 2002-2009; 1426; pak
    - Voorlopig ontwerp voor de herinrichting van het Mekelpark van de TU Delft, 2005; 1427; omslag
    - Stukken betreffende de huisvestingsplannen van de TU Delft, 2007-2009; 1428; pak
  - B3.3 Informatie en archief, 3.4.
    - Stukken betreffende de vernietiging van archiefbescheiden, 1955-1999; 1429; pak
    - Stukken betreffende het Reglement voor Archiefbeheer Technische Hogeschool (TH) Delft, 1962-1972; 1430-1432; 2 omslagen en 1 pak
      - 1962-1987, 1430
      - 1971, 1431
      - 1972, 1432
    - Processen-verbaal van vernietiging van archiefbescheiden, 1970-1989; 1433; pak
    - Stukken betreffende overdrachten van archieven, 1954-1993; 1434; omslag
    - Stukken betreffende het beleid omtrent de aanleg van het foto- en filmarchief, 1958-1960; 1435; omslag
    - Stukken betreffende de organisatie van de afdeling post- en archiefzaken, 1958-1962; 1436; omslag
    - Stukken betreffende de centralisatie van de post- en archiefzaken, 1960-1968; 1437; omslag
    - Agenda's, verslagen en bijlagen van de vergaderingen van de Kontaktgroep Archivarissen en Hoofden Post- en Archiefzaken aan Nederlandse Universiteiten en Hogescholen, 1964-1969; 1438; pak
    - Rapportage met bijlagen betreffende het masterplan voor automatisering van informatieverwerking aan de TH Delft, 1967-1975; 1439; 1 omslag en 1 pak
      - 1967-1975, 1439
      - Oud nummer 1440. VERVALLEN, ---; 1440
    - Stukken betreffende de openbaarheid van archiefbescheiden van de TH Delft, 1969-1972; 1441; pak
    - Stukken betreffende de voorlichtingsconferentie over informatiebeheer in Noordwijk, 1970; 1442; omslag
    - Stukken betreffende de Regeling Informatieverspreiding, 1973-1989; 1443; pak
    - Lijst met gebruikte archiefcodes ten behoeve van universiteiten en hogescholen, 1975; 1444; omslag
    - Stukken betreffende het informatiesysteem, 1976; 1445; omslag
    - Stukken betreffende de Regeling Registratie Persoonsgegevens (REGAP) van de TH/TU Delft, 1976-1989; 1446-1448; 3 pakken
      - 1976-1980, 1446
      - 1981-1986, 1447
      - 1989, 1448
    - Stukken betreffende de Nota Informatievoorziening TH Delft, 1982-1983; 1449; pak
    - Verslagen van vergaderingen van de stuurgroep informatiebeleid TU Delft, 1983-1996; 1450-1451; 2 pakken
      - 1983-1985, 1450
      - 1995-1996, 1451
    - Stukken betreffende het informatieplan van de TU Delft, 1986-1990; 1452; omslag
    - Nota betreffende documentair informatiebeheer aan de TU Delft, 1986; 1453; omslag
    - Stukken betreffende het beleid omtrent registratie van persoonsgegevens aan de TU Delft, 1990-2008; 1454; pak
    - Stukken betreffende de Monitor Informatiehuishouding TU Delft, afgenomen door de Erfgoedinspectie, 2000-2008; 1455; pak
    - Stukken betreffende de doorlichting van archiefbeheer bij de TU Delftdoor de Rijksarchiefdienst, 2001-2008; 1456; pak
  - B3.4 Bedrijfsveiligheid, 3.5.
    - Stukken betreffende de Stralingsbeschermingsdienst, 1958-1974; 1457; pak
    - Stukken betreffende de vaststelling van een veiligheidsreglement voor de TH Delft, 1966-1977; 1458; omslag
    - Stukken betreffende plannen en richtlijnen bij calamiteiten, 1968-1985; 1459; pak
    - Stukken betreffende de brand in het chemicaliënmagazijn van de afdeling Scheikunde, 1971-1972; 1460; omslag
    - Stukken betreffende het bedrijfszelfbeschermingsbeleid van de TH Delft, 1972-1974; 1461; pak
    - Stukken betreffende besluiten van de Organisatie Chemicalien bij de TU Delft, 1975-1984; 2983; pak
    - Stukken betreffende verantwoordelijkheid en aansprakelijkheid bij de bedrijfsveiligheid, alsmede de instelling van de ambtelijke werkgroep veiligheid, 1975-1987; 1462; pak
    - Stukken betreffende herziening van de bedrijfshulpverlening alsmede het inrichten van van een bedrijfshulporganisatie, 1974-1983; 1463; omslag
    - Stukken betreffende het vaststellen van de veiligheidsnota en de wederopbouw van de veiligheidsdienst, 1984; 1464; omslag
    - Stukken betreffende beleid, beschikkingen en verordeningen inzake afvoer afvalstoffen van de TU Delft, 1983-2007; 1465; pak
    - Stukken betreffende het vaststellen van de nota 'Organisatie Veiligheid Technische Hogeschool Delft', 1985-1992; 1466
    - Beleidsmatige stukken betreffende het Centraal Magazijn Chemicalien en de Dienst Afvoer Afvalstoffen (CMC/DAAS), 1985-1995; 1467; pak
    - Stukken betreffende het stralingsveiligheidsbeleid aan de TU Delft, 1985-2004; 3008; pak
    - Arbo-jaarplannen en jaarverslagen van de verschillende faculteiten op het gebied van veiligheid, gezondheid en milieu, 1986-1993; 1468-1470; 3 pakken
      - 1986-1988, 1468
      - 1989-1990, 1469
      - 1991-1993, 1470
    - Stukken betreffende bedrijfsveiligheid aan diverse faculteiten en diensten van de TU Delft, waaronder een onderzoeksplan, 1988-1991; 1471; pak
    - Stukken betreffende het Arbo- en Milieubeleidsplan, 1991-2000; 1472; pak
    - Stukken betreffende het veiligheidsbeleid aan de TU Delft en de verschillende faculteiten en diensten, 1992-1993; 1473; pak
    - Stukken betreffende leveren van een Rijksbedrijfsgezondheids- en beveiligingsdienst aan de TU Delft, 1993-1996; 1474; pak
    - Stukken betreffende reglement voor de bedrijfshulpverlening aan de TU Delft, 1994-2004; 1475; pak
    - Boekje betreffende de algemene verkoop-, leverings- en acceptatievoorwaarden van het Centraal Magazijn Chemicalien en de Dienst Afvoer Afvalstoffen van de TU Delft, 1995; 1476; omslag
    - Stukken betreffende de samenwerking tussen Gist-Brocades, de TU Delft, TNO en de gemeente Delft op het gebied van de gemeenschappelijke brandweer, 1997-2009; 1477; pak
    - Stukken betreffende de bedrijfshulpverleningsorganisatie van de TU Delft, 1997-2004; 1478; pak
    - Stukken betreffende de risico-inventarisatie en -evaluatierapportages van faculteiten en diensten, 2001-2009; 1479-1480; 2 pakken
      - 2001-2002, 1479
      - 2003-2009, 1480
    - Rapportages betreffende integrale veiligheid aan de TU Delft, 2007-2009; 1481; pak
  - B3.5 Studentenfaciliteiten, 3.6.
    - Verslagen met bijbehorende stukken van vergaderingen tussen de Stichting Delftse Studentenhuisvesting, de gemeente Delft en de TH Delft betreffende studentenhuisvesting, 1957-1965; 1482; omslag
    - Stukken betreffende de voorzieningen ten behoeve van studenten, 1957-1973; 1483; pak
    - Stukken betreffende het oplossen van problemen met bewoners in panden van de studentenhuisvesting, 1957-1976; 1484; omslag
    - Stukken betreffende de bouw, oplevering en onderhoudsproblemen van het studentenhuisvestingscomplex De Krakeelhof aan de Jacoba van Beierenlaan, 1957-1976; 1485; omslag
    - Stukken betreffende gezondheidszorg voor studenten, met name vaccinatie en doorlichting, 1957-1999; 1486; pak
    - Stukken betreffende de seminar studentenhuisvesting gehouden aan de TH Delft, 1959; 1487; omslag
    - Stukken van de Commissie Studentencentrum in de binnenstad, 1960-1967; 1488; omslag
    - Stukken betreffende de uitvoering van de gezondheidszorg voor studenten door studentenartsen, 1960-1976; 1489; omslag
    - Agenda's, verslagen en bijlagen van vergaderingen van de Raad voor studentenvoorzieningen van de TH Delft, 1962-1972; 1490-1491; 2 pakken
      - 1962-1966, 1490
      - 1967-1972, 1491
    - Boekje betreffende algemene regels voor de huisvesting van studenten van de TH Delft, 1965; 1492; omslag
    - Agenda's en verslagen van de vergaderingen van de in Delft gevestigde Commissie tot Voorlichting aan Adspirant-Studenten aan de Technische Hogescholen, 1966-1968; 1493; omslag
    - Scriptie 'Over de organisatie van de studentengezondheidszorg aan de Technische Hogeschool te Delft', geschreven door W.H. van Dijk, studentenarts, 1967; 1494; omslag
    - Stukken betreffende de voorlichting aan vrouwelijke aspirant-studenten aan de TH Delft, 1967-1971; 1495; pak
    - Nota betreffende planning en organisatie van de sportgeneeskunde ten behoeve van studenten aan de TH Delft, 1968; 1496; omslag
    - Vergaderstukken betreffende onderzoek naar de mogelijkheden omtrent studentenhuisvesting, 1968-1971; 1497; omslag
    - Stukken betreffende het studentendecanaat op landelijk niveau en aan de TH Delft, 1968-1971; 2922; omslag
    - Stukken betreffende de fysiekeruimtebehoefte van de Stichting Gezondheidszorg voor Studenten aan de TH Delft, 1969; 1498; omslag
    - Stukken van de werkgroep student en sexualiteit, met rapport van het Nederlands Instituut voor Sociaal Sexuologisch Onderzoek (NISSO), 1969-1971; 1499; omslag
    - Stukken betreffende de ontvangstweken (Owee) voor nieuwe studenten aan de TH/TU Delft, 1970-1989; 1500-1502; 3 pakken
      - 1970-1977, 1500
      - 1978-1982, 1501
      - 1983-1989, 1502
    - Stukken betreffende de Beraadsgroep Studentenvoorzieningen van de TH Delft, 1972-1973; 1503; pak
    - Vergaderstukken van de Beraadsgroep Studentenvoorzieningen van de TH Delft, 1971-1973; 1504; pak